臺灣桃園地方法院刑事判決　　　　　　　　　　　 九十二年度訴字第一七二七號
　　公　訴　人　臺灣桃園地方法院檢察署檢察官
　　被　　　告　甲○○
右列被告因違反槍砲彈藥刀械管制條例案件，經臺灣桃園地方法院檢察署檢察官檢察
官提起公訴（九十二年度核退偵字第七Ｏ號）及臺灣台中地方法院檢察署檢察官移
併辦（九十三年度偵字第六九八四），被告為有罪之陳述，經本院裁定由受命法官獨
任進行簡式審判程序，茲判決如左︰
    主  文
甲○○未經許可寄藏可發射子彈具有殺傷力之改造玩具手槍，累犯，處有期徒刑壹年
伍月，併科罰金新臺幣拾萬元，罰金如易服勞役，以銀元參佰元（即新臺幣玖佰元）
折算壹日。
扣案之可發射子彈具有殺傷力之改造玩具手槍壹把（含彈匣壹個）（槍枝管制編號：
0000000000）、具有殺傷力之制式子彈肆顆、土造子彈壹顆，均沒收。
    事  實
一、甲○○曾於八十一年間因違反肅清煙毒條例、麻醉藥品管理條例等案件，經台灣
    台中地方法院於八十二年五月五日，以八十二年訴緝字第一Ｏ一號判處有期徒刑
    三年四月、一年四月，應執行有期徒刑四年二月，經上訴台灣高等法院台中分院
    ，駁回上訴確定；又於八十二年間因違反麻醉藥品管理條例，經台灣台中地方法
    院於八十二年六月三十日判處有期徒刑六月確定，與上開有期徒刑合併定應執行
    之刑四年六月，送監執行，於八十三年十二月十六日假釋出監；嗣又於八十四年
    間，因違反麻醉藥品管理條例案件，經台灣台中地方法院於八十四年九月三十日
    ，以八十四年易字第三七五二號判處有期徒刑三月確定；於八十四年間，因違反
    麻醉藥品管理條例案件，經台灣台中地方法院於八十五年三月二十日，以八十五
    年易字第一二五八號判處有期徒刑六月；嗣經撤銷前開假釋，應執行殘刑二年七
    月四日，與上開有期徒刑三月、六月接續執行，於八十六年十二月三十一日假釋
    出監，嗣再經撤銷假釋，應執行殘刑一年三月十九日；復於八十八年間，因違反
    毒品危害防制條例案件，經台灣台中地方法院於八十八年九月四日，以八十八年
    易字第二一三六號判處有期徒刑十月，接續執行，於九十年十二月三十一日縮短
    刑期執行完畢。
二、甲○○猶不知悛悔，於九十二年六月間某日，在台中市○○路上劉耀陽（原名劉
    奇異，四十三年十一月九日生，九十二年十一月四日死亡）之住處，明知劉耀陽
    寄託藏匿之仿ＳＩＧＳＡＵＥＲ廠半自動手槍製造已換裝土造金屬槍管改造而成
    之可發射子彈具有殺傷力之改造玩具手槍一把（含彈匣一個）（槍枝管制編號：
    0000000000）、具有殺傷力之制式子彈四顆、土造子彈二顆，均屬槍砲彈藥刀械
    管制條例管制之槍、彈，非經中央主管機關許可，不得持有、寄藏，竟基於未經
    許可寄藏具有殺傷力改造玩具手槍及子彈之犯意，收受上開可發射子彈具有殺傷
    力之改造玩具手槍一把（含彈匣一個）、具有殺傷力之制式子彈四顆、土造子彈
    二顆，並自斯時起，先後將上開槍、彈藏放於台中市○○路、天津路等租屋處及
    台中縣太平市○○路○段十二巷二十八之十七號右側二十公尺處違章鐵皮屋內，
    未經許可寄藏之。上開具有殺傷力之改造玩具手槍一把（含彈匣一個）（槍枝管
    制編號：0000000000）、具有殺傷力之制式子彈三顆、土造子彈二顆寄藏至九十
    二年六月二十六日二時四十五分許止，甲○○因故由台中前往桃園，故隨身攜帶
    上開槍彈用以防身，嗣為警於同日二時四十五分許，在桃園縣中壢市○○○街二
    一號敦煌庭園社區中庭當場查獲，並扣得上開改造玩具手槍一把、制式子彈三顆
    、土造子彈二顆，嗣經鑑定試射土造子彈一顆；其餘具有殺傷力之制式子彈一顆
    ，寄藏至九十三年三月三十一日十五時三十分許止，為警持台灣台中地方法院九
    十三年度聲搜字第九九四號搜索票，於同日十五時三十分許，在台中縣太平市○
    ○路○段十二巷二十八之十七號右側二十公尺處違章鐵皮屋內，執行搜索時查獲
    ，並扣得上開制式子彈一顆及不具殺傷力之制式迷你烏茲槍一枝（槍枝管制編號
    ：0000000000）、改造點貳貳手槍一枝（槍枝管制編號：0000000000）。
三、案經桃園縣警察局大溪分局報由臺灣桃園地方法院檢察署檢察官偵查起訴，及台
    中縣警察局和平分局報由臺灣台中地方法院檢察署檢察官移送併辦。
    理  由
一、右揭犯罪事實業據被告甲○○於警詢、偵查及本院審理中坦承不諱，核與證人即
    九十二年六月二十六日二時四十五分許，在桃園縣中壢市○○○街二一號敦煌庭
    園社區中庭，被告為警查獲持有改造玩具手槍一把、制式子彈三顆、土造子彈二
    顆時，同在現場為警逮捕之江家強、陳致中、張國顯警詢及江家強、陳致中偵查
    中之證述相符，並有改造玩具手槍一把（含彈匣一個）（槍枝管制編號：
    0000000000）、制式子彈四顆、土造子彈二顆扣案可稽，復有手槍及子彈照片八
    幀在卷可資佐證。扣案之改造玩具手槍一把及制式子彈四顆、土造子彈二顆，經
    先後送內政部警政署刑事警察局鑑定，鑑定結果為；送鑑改造手槍一枝（槍枝
    管制編號：0000000000），認係以仿ＳＩＧＳＡＵＥＲ廠半自動手槍製造已換裝
    土造金屬槍管改造而成之改造手槍，機械性能良好，可擊發適用子彈，認具殺傷
    力；送鑑制式子彈三顆，認均係9MM制式子彈，認具殺傷力；送鑑土造子彈
    二顆，認均係土造子彈，均具直徑約9MM之金屬彈頭，經採樣一顆試射，可擊發
    ，認均具殺傷力；送鑑制式子彈一顆，認係9MM制式子彈，認具殺傷力等情，
    亦分別有該局九十二年九月五日刑鑑字第０九二Ｏ一二七一Ｏ九號、九十三年四
    月十三日刑鑑字第０九三ＯＯ七六五五Ｏ號槍彈鑑定書各一份附卷可稽。本件事
    證明確，被告犯行洵堪認定。
二、核被告所為，係犯槍砲彈藥刀械管制條例第十一條第四項之未經許可寄藏可發射
    子彈具有殺傷力之改造玩具手槍罪及同條例第十二條第四項之未經許可寄藏子彈
    罪。「寄藏」之受人委託代為保管，其保管本身所為之支持有，係寄藏之當然結
    果，法律上僅就寄藏行為為包括之評價，不應另就持有予以論罪（最高法院七十
    四年台上字第三四ＯＯ號判例參照）。公訴人就被告寄藏上開槍、彈部分，認被
    告所為係犯槍砲彈藥刀械管制條例第十一條第四項之未經許可持有可發射子彈具
    有殺傷力之手槍罪及同條例第十二條第四項之未經許可持有子彈罪，尚有誤會，
    惟僅係罪名有誤，法條並無不同，尚不生變更法條問題，併於敘明。被告同時寄
    藏手槍及子彈，係以一行為同時觸犯數罪名，屬想像競合犯，應從一重之未經許
    可寄藏可發射子彈具有殺傷力之手槍罪處斷。查被告曾於八十一年間因違反肅清
    煙毒條例、麻藥藥品管理條例等案件，經台灣台中地方法院於八十二年五月五日
    ，以八十二年訴緝字第一Ｏ一號判處有期徒刑三年四月、一年四月，應執行有期
    徒刑四年二月，經上訴台灣高等法院台中分院，上訴駁回確定；又於八十二年間
    因違反麻醉藥品管理條例，經台灣台中地方法院於八十二年六月三十日判處有期
    徒刑六月確定，與上開有期徒刑合併定應執行之刑四年六月，送監執行，於八十
    三年十二月十六日假釋出監；嗣又於八十四年間，因違反麻醉藥品管理條例案件
    ，經台灣台中地方法院於八十四年九月三十日，以八十四年易字第三七五二號判
    處有期徒刑三月確定；於八十四年間，因違反麻醉藥品管理條例案件，經台灣台
    中地方法院於八十五年三月二十日，以八十五年易字第一二五八號判處有期徒刑
    六月；嗣經撤銷前開假釋，應執行殘刑二年七月四日，與上開有期徒刑三月、六
    月接續執行，於八十六年十二月三十一日假釋出監，嗣再經撤銷假釋，應執行殘
    刑一年三月十九日；復於八十八年間，因違反毒品危害防治條例案件，經台灣台
    中地方法院於八十八年九月四日，以八十八年易字第二一三六號判處有期徒刑十
    月，接續執行，於九十年十二月三十一日縮短刑期執行完畢，有臺灣高等法院被
    告全國前案紀錄表、臺灣桃園地方法院檢察署全國刑案資料查註表各一份在卷可
    考，被告於五年以內再犯有期徒刑以上之本罪，為累犯，依刑法累犯之規定，加
    重其刑。茲審酌被告上述前科，未曾有違反槍砲彈藥刀械管制條例之犯罪，其本
    案寄藏具有殺傷力之改造手槍有一枝、制式子彈四顆、土造子彈二顆，危害非輕
    ，及其犯後坦承之態度等一切情狀，而量處如主文所示之刑，並諭知罰金刑之易
    服勞役折算標準。
三、扣案之可發射子彈具有殺傷力之改造玩具手槍一把（含彈匣一個）（槍枝管制編
    號：0000000000）及扣案具有殺傷力之制式子彈四顆、土造子彈一顆，均屬違禁
    物，依刑法第三十八條第一項第一款之規定，宣告沒收。另扣案之土造子彈一顆
    ，業於送鑑定時經試射，已不具子彈功能；扣案制式迷你烏茲槍一枝（槍枝管制
    編號：0000000000）、改造點貳貳手槍一枝（槍枝管制編號：0000000000），不
    具殺傷力，而均非屬違禁物，有上引之內政部警政署刑事警察局鑑定書可證，不
    得宣告沒收，附此敘明。
四、被告於準備程序中，就被訴事實為有罪之陳述，是本件合於刑事訴訟法第二百七
    十三條之一第一項之要件，經本院裁定由受命法官獨任進行簡式審判程序，併於
    敘明。
據上論斷，應依刑事訴訟法第二百七十三條之一第一項、第二百九十九條第一項前段
，槍砲彈藥刀械管制條例第十一條第四項、第十二條第四項，刑法第十一條前段、第
五十五條、第四十七條、第四十二條第二項、第三十八條第一項第一款，罰金罰鍰提
高標準條例第二條，現行法規所定貨幣單位折算新台幣條例第二條，判決如主文。
本案經檢察官洪景明到庭執行職務。
中        華        民        國      九十三    年    五    月  十八    日
                                        臺灣桃園地方法院刑事第三庭
                                                法  官  尹  良
右正本證明與原本無異。
如不服本判決，應於判決送達後十日內向本院提出上訴狀( 應附繕本 )，上訴於
臺灣高等法院。
                                                書記官  廖宜政
中        華        民        國      九十三    年    五    月  十八    日
附錄：
槍砲彈藥刀械管制條例第十一條第四項、第十二條第四項
槍砲彈藥刀械管制條例第十一條
未經許可，製造、販賣或運輸第四條第一項第一款所稱其他可發射金屬或
子彈具有殺傷力之各式槍砲者，處五年以上有期徒刑，併科新臺幣一千萬
元以下罰金。
未經許可，轉讓、出租或出借前項所列槍砲者，處三年以上十年以下有期
徒刑，併科新臺幣七百萬元以下罰金。
意圖供自己或他人犯罪之用，而犯前二項之罪者，處無期徒刑或七年以上
有期徒刑，併科新臺幣一千萬元以下罰金。
未經許可，持有、寄藏或意圖販賣而陳列第一項所列槍砲者，處一年以上
七年以下有期徒刑，併科新臺幣七百萬元以下罰金。
第一項至第三項之未遂犯罰之。
槍砲彈藥刀械管制條例第十二條
未經許可，製造、販賣或運輸子彈者，處一年以上七年以下有期徒刑，併
科新台幣五百萬元以下罰金。
未經許可，轉讓、出租或出借子彈者，處六月以上五年以下有期徒刑，併
科新台幣三百萬元以下罰金。
意圖供自己或他人犯罪之用，而犯前二項之罪者，處三年以上十年以下有
期徒刑，併科新台幣七百萬元以下罰金。
未經許可，持有、寄藏或意圖販賣而陳列子彈者，處五年以下有期徒刑，
併科新台幣三百萬元以下罰金。
第一項至第三項之未遂犯罰之。
